臺灣花蓮地方法院刑事判決　　　　　　　100年度易字第147號
公　訴　人　臺灣花蓮地方法院檢察署檢察官
被　　　告　廖文瑞
上列被告因竊盜案件，經檢察官提起公訴（100年度偵字第849號
），被告於準備程序進行中就被訴事實為有罪之陳述，經告知簡
式審判程序之旨，並聽取當事人之意見後，本院裁定進行簡式審
判程序，並判決如下：
    主  文
廖文瑞攜帶兇器竊盜，處有期徒刑捌月。扣案如附表所示之物均
沒收。
    事  實
一、廖文瑞曾有違反麻醉藥品管理條例、妨害兵役、偽造有價證
    券、偽造文書、強盜、詐欺、背信、贓物、違反動產擔保交
    易法、違反毒品危害防制條例等前科紀錄，其中曾因偽造有
    價證券、偽造文書等案件，經臺灣臺中地方法院以89年度訴
    字第903號分別判處有期徒刑 3年2月、1年10月及6月，合併
    應執行有期徒刑 5年，經提起上訴，復經臺灣高等法院臺中
    分院以89年度上訴字第1640號駁回上訴確定，於民國92年 5
    月28日縮短刑期假釋出監，於93年11月11日假釋期滿，所餘
    刑期內未經撤銷假釋，其未執行之刑以已執行論（不致使本
    件構成累犯）；復因偽造有價證券等案件，經臺灣士林地方
    法院以94年度訴字第899號判處有期徒刑 5年8月確定，再因
    違反動產擔保交易法案件，經臺灣士林地方法院以95年度士
    簡字第910號判處有期徒刑 5月，如易科罰金，以銀元3百元
    即新臺幣9百元折算 1日確定，接續執行，於99年2月11日縮
    短刑期假釋出監，尚在假釋期間（亦不致使本件構成累犯）
    。詎其猶不知警惕，竟意圖為自己不法之所有，基於竊盜之
    犯意，於100年 1月24日14時10分許，攜帶其所有之鑰匙1支
    ，及尖端已磨成扁平狀，客觀上足以對人之生命、身體、安
    全構成威脅，具有危險性之L型扳手1支等工具，在花蓮縣富
    里火車站前停車場，以所攜帶之前揭L型扳手1支插入停放於
    該處徐春榮所有之車牌號碼 JB-5110號自用小客車鑰匙孔，
    轉開車門鎖後，進入車內，再以前開鑰匙 1支發動該車竊取
    之，得手後供己代步之用。嗣於100年2月15日11時許，徐春
    榮之弟徐春龍行經花蓮縣吉安鄉○○村○○路 ○段與福興路
    路口時，發現廖文瑞駕駛前開失竊之自用小客車，報警處理
    ，為警於同日11時30分許，在花蓮縣吉安鄉○○村○村 ○街
    32號前查獲，扣得前開車牌號碼 JB-5110號自用小客車（已
    由徐春龍領回），並扣得如附表所示廖文瑞所有供其竊取前
    開自用小客車所用之L型扳手、鑰匙各1支（起訴書漏載鑰匙
    1支）。
二、案經花蓮縣警察局吉安分局報告臺灣花蓮地方法院檢察署檢
    察官偵查起訴。
    理  由
一、上揭事實，業據被告廖文瑞於警詢、檢察官偵查中、本院準
    備程序及審理中坦承不諱，核與證人徐春龍於警詢中證述情
    節相符，並有贓物認領保管單、花蓮縣警察局車輛尋獲電腦
    輸入單各乙紙、查獲現場照片 6幀在卷可稽，如附表所示竊
    盜工具L型扳手、鑰匙各 1支（起訴書漏載鑰匙1支）扣案可
    證，足徵被告自白與事實相符。本件事證明確，被告犯行洵
    堪認定，應依法論科。
二、按行為後法律有變更者，適用行為時之法律，但行為後之法
    律有利於行為人者，適用最有利於行為人之法律，刑法第 2
    條第1項定有明文。被告行為後，刑法第321條第 1項業經總
    統於100年1月26日修正公布，並自公布日施行，於同年月28
    日生效，刑法第321條第 1項第3款修正前後之構成要件雖屬
    相同，惟修正前之法定刑為「處六月以上、五年以下有期徒
    刑」，修正後之法定刑則為「處六月以上、五年以下有期徒
    刑，得併科新臺幣十萬元以下罰金」，增加得併科罰金之處
    罰，比較新舊法之結果，行為後之法律並未有利於被告，依
    刑法第 2條第1項前段規定，應適用被告行為時之刑法第321
    條第1項第3款規定論處。
三、查被告為前開竊盜犯行所攜帶之L型扳手1支，手柄部分長約
    10.5公分，另一端約 5公分，尖端已被磨成扁平狀，業經本
    院於審理中當庭勘驗屬實，有審判筆錄乙份可稽，足徵前開
    L 型扳手長度非短小，前端扁平，復為金屬材質質地堅硬，
    ，客觀上足以對人之生命、身體、安全構成威脅，具有危險
    性，應屬兇器。核被告所為，係犯修正前刑法第321條第1項
    第 3款之攜帶兇器竊盜罪。爰審酌被告有如事實欄一所示前
    科紀錄，素行不良，且尚在假釋期間，復為本件攜帶兇器竊
    盜犯行，足徵其並不知悔改，且攜帶兇器竊盜，不僅造成被
    害人財物損失，亦對人身安全構成潛在威脅，兼衡其犯罪之
    動機、目的、手段、所竊得財物為自用小客車，及坦承犯行
    之態度等一切情狀，量處如主文所示之刑，以資儆懲。
四、扣案如附表所示之物，均為被告所有供其犯本件竊盜所用之
    物之事實，業據被告於本院準備程序及審理中供明在卷，爰
    依刑法第38條第1項第2款宣告沒收。
據上論斷，應依刑事訴訟法第273條之 1第1項、第299條第1項前
段，刑法第 2條第1項前段、修正前刑法第321條第1項第3款、刑
法第38條第1項第2款，判決如主文。
本案經檢察官簡淑如到庭執行職務。
中    華    民    國   100    年    4     月    15    日
                  刑事第二庭    法  官  張宏節
以上正本證明與原本無異。
如不服本判決應於收受送達後10日內向本院提出上訴書狀，並應
敘述具體理由。其未敘述上訴理由者，應於上訴期間屆滿後20日
內向本院補提理由書(均須按他造當事人之人數附繕本)「切勿逕
送上級法院」。告訴人或被害人如對於本判決不服者，應具備理
由請求檢察官上訴，其上訴期間之計算係以檢察官收受判決正本
之日期為準。
中    華    民    國   100    年    4     月    15    日
                                書記官
附錄本判決論罪之法律條文：
修正前刑法第321條第1項第3款：
犯竊盜罪而有左列情形之一者，處6月以上、5年以下有期徒刑：
  三、攜帶兇器而犯之者。
附表：
┌──┬────────────────┐
│編號│沒收之物                        │
├──┼────────────────┤
│一  │L型扳手1支。                    │
├──┼────────────────┤
│二  │鑰匙1支。                       │
└──┴────────────────┘